th: ประเภทเบรก: เบรกเท้า; เบรกมือ; มือเบรกแบบในตัว; ไม่มี; มือเบรกด้านข้าง; อื่นๆ
sk-SK: Typ brzdy: Nožná brzda; Ručná brzda; Integrované brzdové rukoväte; Žiadna; Bočná brzda; Iná
ru: Тип тормоза: Ножной тормоз; Ручной тормоз; Интегрированные тормозные ручки; Нет; Боковой ручной тормоз; Другое
hu: Fék típusa: Lábfék; Kézifék; Beépített fékkarok; Nincs; Oldalkaros fék; Egyéb
ja: ブレーキタイプ: フットブレーキ; ハンドブレーキ; 一体型ブレーキハンドル; なし; サイドハンドルブレーキ; その他
ro-RO: Tip de frână: Frână de picior; Frână de mână; Manete de frână integrate; Fără; Frână cu manetă laterală; Altele
zh-TW: 煞車類型: 腳煞車; 手煞車; 整合式煞車把手; 無; 側把手煞車; 其他
pl: Typ hamulca: Hamulec nożny; Hamulec ręczny; Zintegrowane dźwignie hamulca; Brak; Hamulec boczny; Inne
cs: Typ brzdy: Nožní brzda; Ruční brzda; Integrované brzdové rukojeti; Žádná; Brzda na boční rukojeti; Jiné
hr-HR: Vrsta kočnice: Nožna kočnica; Ručna kočnica; Ugrađene ručke kočnice; Nema; Bočna ručka kočnice; Ostalo
pt-PT: Tipo de travão: Travão de pé; Travão de mão; Manípulos de travão integrados; Nenhum; Travão de punho lateral; Outro
it: Tipo di freno: Freno a pedale; Freno a mano; Maniglie freno integrate; Nessuno; Freno a maniglia laterale; Altro
nl: Rem type: Voetrem; Handrem; Geïntegreerde remhendels; Geen; Zijremhendel; Overig
fr: Type de frein: Frein à pied; Frein à main; Poignées de frein intégrées; Aucun; Frein à poignée latérale; Autre
zh-CN: 刹车类型: 脚刹; 手刹; 组合刹车把手; 无; 侧把手刹车; 其他
fi: Jarrutyyppi: Jalkajarru; Käsijarru; Integroidut jarrukahvat; Ei mitään; Sivukahvajarru; Muu
da: Bremsetype: Fodbremse; Håndbremse; Integrerede bremsehåndtag; Ingen; Sidehåndtagsbremse; Andet
es: Tipo de freno: Freno de pie; Freno de mano; Asas de freno integradas; Ninguno; Freno de asa lateral; Otro
vi: Loại phanh: Phanh chân; Phanh tay; Tay phanh tích hợp; Không; Phanh tay cầm bên hông; Khác
tr: Fren tipi: Ayak freni; El freni; Entegre fren kolları; Yok; Yan kol freni; Diğer
de: Bremsentyp: Fußbremse; Handbremse; Integrierte Bremsgriffe; Keine; Seitliche Griffbremse; Sonstige
pt-BR: Tipo de freio: Freio de pé; Freio de mão; Alças de freio integradas; Nenhum; Freio na alça lateral; Outro
nb: Bremsetype: Fotbrems; Håndbrems; Integrerte bremsehåndtak; Ingen; Sidehåndtakbrems; Annet
el: Τύπος φρένων: Ποδόφρενο; Χειρόφρενο; Ενσωμαμένες λαβές φρένων; Κανένα; Φρένο με πλευρική λαβή; Άλλο
en: Brake type: Foot brake; Hand brake; Integrated brake handles; None; Side handle brake; Other
lt-LT: Stabdžių tipas: Kojinis stabdis; Rankinis stabdis; Integruotos stabdžių rankenos; Nėra; Šoninės rankenos stabdis; Kitas
sv: Bromstyp: Fotbroms; Handbroms; Integrerade bromshandtag; Ingen; Sidohandtagsbroms; Övrigt
ko: 브레이크 유형: 풋 브레이크; 핸드 브레이크; 통합형 브레이크 핸들; 없음; 측면 핸들 브레이크; 기타
sl-SI: Vrsta zavore: Nožna zavora; Ročna zavora; Integrirane zavorne ročice; Brez; Stranska zavorna ročica; Drugo
bg-BG: Тип спирачка: Крачна спирачка; Ръчна спирачка; Интегрирани спирачни лостове; Няма; Спирачка със странична дръжка; Други